臺灣基隆地方法院刑事判決　　　　　　　 95年度訴字第956號
公　訴　人　臺灣基隆地方法院檢察署檢察官
被　　　告　甲○○
上列被告因違反毒品危害防制條例案件，經檢察官提起公訴（95
年度毒偵字第1993號），因被告所犯為死刑、無期徒刑、最輕本
刑為3 年以上有期徒刑之罪，或高等法院管轄第一審案件以外之
罪，且於準備程序進行中，被告先就被訴事實為有罪之陳述，經
本院合議庭裁定進行簡式審判程序，判決如下：
    主  文
甲○○施用第一級毒品，累犯，處有期徒刑捌月，扣案之第一級
毒品海洛因（驗餘淨重零點陸肆公克）沒收銷燬之，上開毒品之
包裝袋壹只沒收之；又施用第二級毒品，累犯，處有期徒刑伍月
。應執行有期徒刑拾壹月，扣案之第一級毒品海洛因（驗餘淨重
零點陸肆公克）沒收銷燬之，上開毒品之包裝袋壹只沒收之。
    事  實
一、甲○○前因懲治盜匪條例案件，經臺灣彰化地方法院以84年
    度訴字第173 號判處有期徒刑10年確定，於民國89年5 月18
    日因縮短刑期假釋出監，嗣於93年9 月2 日假釋期滿未經撤
    銷假釋，未執行之刑以已執行論，視為執行完畢；復於95年
    間，因施用第一、二級毒品案件，經觀察、勒戒後，因認無
    繼續施用毒品之傾向，經臺灣基隆地方法院檢察署檢察官以
    95年度毒偵字第296 號不起訴處分確定，並於95年6 月6 日
    執行完畢釋放。詎其未戒除毒癮惡習，於95年10月10日晚間
    7 、8 時許，在姓名、年籍不詳，綽號「小黑」之友人車上
    ，以將第二級毒品安非他命摻入香菸內點燃吸食之方式，施
    用第二級毒品，復另行起意，於同年月13日上午10時許，在
    其位於臺北縣瑞芳鎮○○路95號住處，以吸食方式，施用第
    一級毒品海洛因，嗣於95年10月13日晚間7 時20分許，與友
    人駕車在基隆市○○區○○路加油站前經警臨檢，當場扣得
    海洛因1 小包（驗餘淨重0.64公克），並採集甲○○之尿液
    送驗後，始悉上情。
二、案經基隆市警察局第二分局報請臺灣基隆地方法院檢察署檢
    察官偵查起訴。
    理  由
壹、程序事項
    被告甲○○所犯者非為死刑、無期徒刑、最輕本刑為3 年以
    上有期徒刑之罪或高等法院管轄第一審案件，其於準備程序
    進行中，先就被訴事實為有罪之陳述，經告知其簡式審判程
    序之旨，並聽取公訴人、被告之意見後，本院合議庭依刑事
    訴訟法第273 條之1 第1 項之規定，裁定由受命法官獨任以
    簡式審判程序進行本案之審理。
貳、實體事項：
一、事實認定部分
    上開事實，業據被告於本院審理時坦承不諱，且被告為警查
    獲後，採集之尿液檢體經送昭信科技顧問股份有限公司檢驗
    ，呈海洛因之代謝物嗎啡及甲基安非他命之陽性檢驗結果，
    此有該公司95年11月14日出具之濫用藥物尿液檢體檢驗報告
    及基隆市警察局第二分局偵辦毒品案件尿液檢體對照表附卷
    可稽，又扣案之白粉1 小包，經鑑定結果，確含第一級毒品
    海洛因之成分，此有法務部調查局95年11月5 日調科壹字第
    0952303160號鑑定書在卷供參，足認被告之自白與事實相符
    ，本件事證明確，被告犯行應堪認定。
二、論罪科刑部分
（一）被告曾受事實欄所載之觀察、勒戒執行完畢，於95年6 月
      6 日釋放，有臺灣高等法院被告前案紀錄表在卷可稽，其
      經觀察、勒戒執行完畢釋放後，5 年內再行施用第一級及
      第二級毒品，核其所為，係犯毒品危害防制條例第10條第
      1 項及第2 項之施用第一級及第二級毒品罪。
（二）被告持有海洛因以供施用，其持有之低度行為應為施用之
      高度行為所吸收，不另論罪。
（三）被告所犯上開2 罪間，犯意各別、行為互殊，應予分論併
      罰。
（四）被告曾受事實欄所載之徒刑執行完畢，此有臺灣高等法院
      被告前案紀錄表供參，其受徒刑之執行完畢，5 年以內施
      用第一、二級毒品，係屬故意再犯本件有期徒刑以上之罪
      ，為累犯，應依刑法第47條第1 項之規定，加重其刑。
（五）爰審酌被告經觀察、勒戒後，竟未戒除毒癮之惡習，而再
      度施用毒品，顯認缺乏悔悟決心，且於偵查中僅坦承施用
      第一級毒品犯行，否認施用第二級毒品之犯行，足見被告
      心存僥倖，犯後態度難謂可取，然其所為僅屬戕害自身之
      行為，未侵犯其他法益等一切情狀，量處如主文所示之刑
      ，並依法定其應執行之刑。
（六）按查獲之第一級毒品，不問屬於犯人與否，均沒收銷燬之
      ，毒品危害防制條例第18條第1 項前段定有明文，本件扣
      案之海洛因（驗餘淨重0.64公克），不問屬於被告與否，
      均應依上開規定沒收銷燬之；至於上開毒品之包裝袋1 只
      ，雖被告於本院審理時否認為其所有，辯稱係同車駕駛游
      鎮良所有云云，然查，被告於警詢及偵查中，均陳稱扣案
      海洛因為其所有等語，且被告為警查獲時，確坐在副駕駛
      座，而扣案海洛因亦係在副駕駛座之腳踏墊旁查獲等情，
      堪認被告於本院審理時所辯，不足採信，扣案海洛因1 小
      包應屬被告所有無誤，又該包裝袋係供持有海洛因犯罪所
      用之物，即應依刑法第38條第1 項第2 款及第3 項之規定
      宣告沒收。
據上論斷，應依刑事訴訟法第273 條之1 第1 項、第299 條第1
項前段，毒品危害防制條例第10條第1 項、第2 項、第23條第2
項、第18條第1 項前段，刑法第11條前段、第47條第1 項、第38
條第1 項第2 款、第51條第5 款，判決如主文。
本案經檢察官乙○○到庭執行職務。
中　　華　　民　　國　　96　　年　　1 　　月　　31　　日
                  刑事第五庭法    官  邰婉玲
以上正本證明與原本無異。
如不服本判決應於收受本判決後10日內向本院提出上訴書狀，其
未敘述上訴理由者，並得於提起上訴後10日內向本院補提理由書
狀（均須按他造當事人之人數附繕本。）「切勿逕送上級法院」
中　　華　　民　　國　　96　　年　　1 　　月　　31　　日
                            書 記 官  彭筠凱
附錄所犯法條：
毒品危害防制條例第10條
施用第一級毒品者，處 6 月以上 5 年以下有期徒刑。
施用第二級毒品者，處 3 年以下有期徒刑。
